臺灣臺南地方法院刑事判決　　　　　　　96年度交訴字第95號
公　訴　人　臺灣臺南地方法院檢察署檢察官
被　　　告　甲○○
上列被告因業務過失致死案件，經檢察官提起公訴（96年度偵字
第7597號），被告於準備程序進行中為有罪之陳述，經本院合議
庭裁定由受命法官獨任進行簡式審判程序後，判決如下：
    主  文
甲○○從事業務之人，因業務上之過失致人於死，處有期徒刑壹
年，減為有期徒刑陸月，如易科罰金，以新台幣壹仟元折算壹日
，緩刑貳年。
    事  實
一、甲○○係營業大貨車司機，為從事駕駛業務之人，於民國（
    下同）96年3月24日上午10時40分許，駕駛車牌號碼365－GM
    號營業大貨車，沿臺南縣善化鎮胡厝里178線，由西往東方
    向行駛，途經該路與景觀大道路設有行車號誌管制之岔路口
    左轉時，理應注意車輛行駛時，駕駛人應注意車前狀況，隨
    時採取必要之安全措施及汽車行駛至交岔路口，轉彎車應讓
    直行車先行，而依當時天候雖係陰天，但日間自然光線、路
    面乾燥無缺陷、道路上未有任何障礙物、視距復屬良好等情
    形以觀，客觀上亦無不能注意之情事，竟疏於注意車前狀況
    ，且轉彎車未讓直行車先行，即貿然通過該路口，適有黃昱
    峰駕乘車牌號碼GK3－062號重機車，沿同路178線，自東向
    西行駛，亦疏於注意車前狀況，且閃避失控摔倒，而與甲○
    ○所駕駛之上開營業大貨車發生碰撞，黃昱峰遭上開營業大
    貨車右後車輪碾壓後，因而受有顱腦損傷、頭胸部輾壓傷等
    傷害，經送醫治療不治死亡。甲○○於肇事後，犯罪未被有
    偵查權之公務員或機關發覺前，即向據報到場處理之台南縣
    警察局善化分局警員表明係肇事車輛之駕駛人而自首，並坦
    承犯行進而接受裁判。
二、案經臺灣臺南地方法院檢察署檢察官據報相驗後自動檢舉偵
    查起訴。
    理  由
一、本件係經被告甲○○於準備程序期日為有罪之陳述，而經本
    院合議庭裁定由受命法官獨任以簡式審判程序加以審理，依
    據刑事訴訟法第273條之2規定排除嚴格證據調查；並依同法
    第310條之2之準用第454條之規定製作略式判決書，先予敘
    明。
二、本件有下列事證足資佐憑：
（一）被告於警詢、偵查中及本院審理時之自白。
（二）被害人之兄乙○○於警詢、偵查中之證詞。
（三）道路交通事故現場圖、道路交通事故調查報告表(一)、(二)各
      1份及現場照片33張。
（四）臺灣臺南地方法院檢察署勘驗筆錄、驗斷書及相驗屍體證
      明書各1份。
（五）台灣省台南區車輛行車事故鑑定委員會96年4月26日南鑑
      字第0965901322號函附之鑑定意見書1份。
（六）台南縣警察局善化分局道路交通事故肇事人自首情形紀錄
      表1份。
三、查被告係以駕駛營業用大貨車為業，係從事駕駛業務之人。
    其於上開時、地，駕駛上開大貨車不慎與被害人黃昱峰所騎
    乘之機車發生碰撞，並造成被害人黃昱峰死亡之結果，核其
    所為係犯刑法第276條第2項之業務過失致死罪。又其於肇事
    後，犯罪未被有偵查權之公務員或機關發覺前，即向據報到
    場處理之台南縣警察局善化分局警員表明其係肇事車輛之駕
    駛人而自首，並坦承犯行進而接受裁判，有上開道路交通事
    故肇事人自首情形紀錄表1份附卷可參，爰依刑法第62條前
    段自首之規定，減輕其刑。本院審酌被告係以駕駛營業用大
    貨車為業，竟疏於注意注意車前狀況，且轉彎車未讓直行車
    先行，即貿然通過交岔路口，其疏失之駕駛行為，係本件車
    禍發生之肇事主因，其過失程度經核非屬輕微，最後並造成
    被害人傷重死亡之嚴重結果，使被害人家屬與之天人永隔，
    所生損害甚大，然被告僅係國中畢業，教育程度非高，且犯
    罪後業已坦承犯行，並已與被害人家屬就民事損害賠償事宜
    達成和解，有屏東縣新園鄉調解委員會96年度民調字第41號
    調解書1份附卷可稽，犯後態度尚稱良好，且除本件案件外
    ，並無其他刑事之犯罪紀錄，素行尚佳，又被害人駕駛普通
    重型機車，未注意車前狀況，且閃避失控摔倒，為本件車禍
    發生之肇事次因等一切情狀，認檢察官具體求刑1年，經核
    尚屬適當，乃量處如主文所示之刑。又被告犯罪之時間，係
    在96年4月24日之前，且所犯罪名又非中華民國96年罪犯減
    刑條例第3條所列不得減刑之範圍，應依同條例第2條第1項
    之規定，應減其宣告刑期2分之1，並諭知易科罰金之折算標
    準。另被告前未曾受有期徒刑以上刑之宣告，復有臺灣高等
    法院被告全國前案紀錄表1紙在卷可按，其經此教訓，當知
    謹慎，信無再犯之虞，本院認所宣告之刑，以暫不執行為適
    當，併諭知緩刑2年，以勵自新。
據上論斷，應依刑事訴訟法第273條之1第1項、第299條第1項前
段、第310條之2、第454條，刑法第276條第2項、第41條第1項、
第62條前段、第74條第1項第1款，刑法施行法第1條之1，中華民
國九十六年罪犯減刑條例第2條第1項第3款、第7條、第9條，判
決如主文。
本案檢察官王森榮到庭執行職務。
中　　華　　民　　國　　96　　年　　12　　月　　25　　日
                      交通法庭  法　官  陳淑勤
以上正本證明與原本無異。
如不服本判決應於收受本判決後10日內向本院提出上訴書狀，並
應敘述具體理由。如未敘述上訴理由者，應於上訴期間屆滿後20
日內向本院補提理由書狀（均須按他造當事人之人數附繕本）「
切勿逕送上級法院」。
                                書記官  陳金堂
中　　華　　民　　國　　96　　年　　12　　月　　25　　日
附錄本案論罪科刑法條全文：
刑法第276條（過失致死罪）
因過失致人於死者，處二年以下有期徒刑、拘役或二千元以下罰
金。
從事業務之人，因業務上之過失犯前項之罪者，處五年以下有期
徒刑或拘役，得併科三千元以下罰金。
